# 预期信用损失同期是否需要追溯？

提问人：zyqlucsuc@163.c 时间：2019-04-18 09:14:07
陈版，您好，一季度应收其他应收款计提的坏账按照新准则放到预期信用损失，那么他的同期对比数据需要调整吗？

回答人：chenyiwei
无需调整前期比较数据的列报。即 2018 年一季度仍按原口径列报 “资产减值损失——坏账损失”。“信用减值损失” 项目无前期比较数据。